【裁判字號】    90,易緝,48
【裁判日期】    900320
【裁判案由】    竊盜
【裁判全文】
臺灣臺中地方法院刑事判決                            九十年度易緝字第四八號
    公  訴  人  臺灣臺中地方法院檢察署檢察官
    被      告  甲○○
右列被告因竊盜等案件，經檢察官提起公訴（八十七年度偵字第一九三九二號），本
院判決如左：
    主  文
甲○○共同意圖為自己不法之所有，以詐術使人將本人之物交付，處有期徒刑肆月；
又共同連續攜帶兇器竊盜，處有期徒刑捌月。應執行有期徒刑拾月。
    事  實
一、甲○○與自稱黃永承之成年男子共同基於意圖為自己不法所有之犯意聯絡，於八
    十七年七月十五日，前往彰化縣彰化市○○路四八五巷一八０號許健承經營之「
    建泰服裝行」佯稱購買批發服飾一批（包括百裙七十件、短褲一百二十五件、兩
    片裙一百零三件，共計二百九十八件），約定價金共新台幣（下同）三萬八千七
    百四十元，嗣二人再於同年七月十八日前往該「建泰服裝行」載運該批服飾，並
    由黃永承先付款八千元，並當場簽發以黃永承為發票人、面額三萬零七百四十元
    之本票乙紙予乙○○，以資取信，致使乙○○陷於錯誤，而當場交付該批服飾予
    甲○○、黃永承二人，詎甲○○、黃永承取得該批服飾後，拒不給付積欠之款項
    ，並逃逸無蹤，乙○○始知受騙。甲○○復另行起意，與李青山（由臺灣板橋地
    方法院另案審理）共同基於意圖為自己不法所有之概括犯意聯絡：(1)於八十七年
    八月十日上午，在臺中市○○○路二六七巷二十三之九號前，由甲○○在旁把風
    ，李青山攜帶其所有客觀上足以對人之生命、身體、安全構成威脅之螺絲起子一
    支（未扣案），下手竊取簡明富所有置於不詳車號車輛內之服飾一批（共約一千
    餘件），得手後，二人將該批服飾部分轉售他人，所得款項朋分花用殆盡；(2)甲
    ○○、李青山二人復承上開竊盜犯意聯絡，於八十七年九月三日凌晨三時許，在
    彰化縣彰化市○○路三二七巷六十一號前，由甲○○在旁把風，李青山攜帶上開
    螺絲起子一支，下手竊取余惠美所有置於不詳車號貨車內之服飾一批（包括牛仔
    褲四百十七件、女上衣三百件），得手後，二人將該批服飾部分轉售他人，所得
    款項朋分花用殆盡。嗣於八十七年九月七日下午六時許，經警至南投縣竹山鎮○
    ○路三十一號四樓處，現場查獲陽銘傳、陳國華、林佳亮（均已先行審結）及甲
    ○○、李青山，並於該處查獲衣服二十五件、褲子八件，始發現上情。
二、案經臺中市警察局報請臺灣臺中地方法院檢察署檢察官偵查起訴。
    理  由
一、右揭竊盜部分之犯罪事實，業據被告甲○○於本院審理中坦承不諱，另被告矢口
    否認上揭詐欺之犯罪事實，辯稱：伊當時只是與黃永承共同前往，是黃永承向乙
    ○○批購衣服自己要在市場賣，伊只是跟去看，且伊在車上，並未參與詐欺云云
    。經查，右揭竊盜部分犯罪事實，業據同案被告李青山於偵查中對於共同參與竊
    盜部分供述綦詳，並經被害人簡明富、余惠美分別於警訊中指訴明確，並有贓物
    領據二紙附卷可稽，是被告對於竊盜部分之自白與事實相符；另被告對於詐欺部
    分，於本院審理中先則供稱：當天我在店裡等，該批服飾是黃永承向乙○○購買
    ，我再向他買來在菜市場賣云云，嗣又改稱：該批服飾是黃永承買來自己在菜市
    場賣的，我與他去是在車上等云云，前後供述不一，又被告既不否認當天確實與
    自稱黃永承之人共同前往購買該批服飾，且被害人乙○○於警訊中亦指稱：被告
    當時確係夥同黃永承向伊購買服飾等語，顯見被告與黃永承係共同向乙○○購買
    上開服飾甚明，而被告與黃永承取得該批服飾後即逃逸無蹤，未曾主動與被害人
    乙○○聯絡還款事宜，且被告於本院審理中亦自承該批服飾之貨款迄今尚未給付
    ，益證被告與黃永承向乙○○購買該批服飾時，即有不法所有之共同犯意聯絡至
    明，此外，復有贓物領據乙紙附卷可稽，被告此部分所辯，顯係卸責之詞，洵無
    足採。本件事證明確，被告右揭犯行均堪認定。
二、查被告於右揭時地行竊時所用之螺絲起子一支，客觀上足以對人之生命、身體、
    安全構成威脅，為兇器之一種。核被告所為，係犯刑法第三百三十九條第一項之
    詐欺取財罪及同法第三百二十一條第一項第三款之攜帶兇器竊盜罪。被告與成年
    之黃永承就上開詐欺犯行、與成年之李青山就上開攜帶兇器竊盜之犯行，均互有
    犯意聯絡及行為分擔，為共同正犯。被告前後二次竊取他人財物之行為，時間緊
    密，所犯罪名相同，顯係基於概括之犯意反覆為之，應依連續犯之規定論以一罪
    ，並加重其刑。被告所犯上開詐欺及連續攜帶兇器竊盜二罪之間，犯意各別，犯
    罪構成要件不同，應予分論併罰。爰審酌被告犯罪之動機、方法、詐欺及竊盜之
    次數、所得財物價值，及犯後態度等一切情狀，分別量處如主文所示之刑，並合
    併定其應執行之刑，以資懲儆。至螺絲起子一支雖係同案被告李青山所有供上開
    竊盜所用之物，惟該螺絲起子並未扣案，且已滅失，此業據被告供明在卷，為免
    將來執行上困難，爰不另為沒收之諭知，併此敘明。
據上論斷，應依刑事訴訟法第二百九十九條第一項前段，刑法第二十八條、第五十六
條、第三百三十九條第一項、第三百二十一條第一項第三款、第五十一條第五款，罰
金罰鍰提高標準條例第一條前段，判決如主文。
本案經檢察官李月治到庭執行職務
中      華      民      國        九十      年      三    月    二十    日
                                    臺灣臺中地方法院刑事第四庭
                                        法  官  卓  進  仕
右正本證明與原本無異。
如不服本判決，應於判決送達後十日內向本院提出上訴狀，上訴於臺灣高等法院臺中
分院（須附繕本）。
                                        書記官
中      華      民      國        九十      年      三    月    二十    日
附錄本判決論罪科刑之法條：
刑法第三百二十一條第一項第三款
犯竊盜罪而有左列情形之一者，處六月以上五年以下有期徒刑：
三、攜帶兇器而犯之者。
刑法第三百三十九條第一項
意圖為自己或第三人不法之所有，以詐術使人將本人或第三人之物交付者，處五年以
下有期徒刑、拘役或科或併科一千元以下罰金。


司法院資訊處製作；財團法人民間司法改革基金會備份。
